臺灣新竹地方法院刑事裁定
111年度聲字第68號
聲明異議人
即受戒治人  羅吉壽




上列異議人即受戒治人因違反毒品危害防制條例案件，對於本院
109 年度訴字第200 號刑事判決聲明異議，本院裁定如下：
    主  文
聲明異議駁回。
    理  由
一、聲明異議意旨略以：為聲請臺灣新竹地方法院109 年度訴字
　　第200 號毒品危害防條例刑事判決理應為勒戒所吸收，為此
　　提呈聲明異議乙事。按甲基安非他命為毒品危害防制條例第
　　2 條第2 項第2 款所列之第二級毒品。又依照同條例第20條
　　第2 項為觀察、勒戒或強制戒治執行完畢釋放後，三年後再
　　犯同條例第10條之罪者，適用同條例第20條第3 項定有明文
　　。而現行毒品危害防制條例認施用毒品者具有「病患性犯人
　　」特質，強調「治療勝於處罰」、「醫療先於司法」，應以
　　「三年」為期，建立「定期治療」之模式，準此，毒品危害
　　防制條例第20條第3 項規定中所謂「三年後再犯」，只要本
　　次再犯（不論修正施行前、後）距最近一次觀察、勒戒或強
　　制戒治執行完畢釋放，已逾3 年者，即該當之，不因期間有
　　無犯毒品危害防制條例第10條之罪經起訴、判刑或執行而受
　　影響（最高法院109 年度台上大字第3826號裁定意旨參照）
　　。復貴院聲請人刑事判決已與修法之法規有所牴觸，故聲請
　　人提出聲請，祈蒙貴院撤銷對聲請人刑事判決之處分方符法
　　益，以俾聲請人之權益不致因修正法規前、後而有所損害，
　　如得所請，毋任感禱等語。
二、按受刑人或其法定代理人或配偶以檢察官執行之指揮為不當
　　者，得向諭知該裁判之法院聲明異議；法院應就疑義或異議
　　之聲明裁定之，刑事訴訟法第484 條及第486 條分別定有明
　　文。又執行機關對於審判機關所為之裁判，並無審查內容之
　　權，故裁判是否違法，並非執行機關所得過問，是聲明異議
　　之對象，應係檢察官之執行指揮行為，而非檢察官據以指揮
　　執行之裁判，故所稱「檢察官執行之指揮不當」，係指檢察
    官有積極執行指揮之違法及其執行方法有不當等情形而言；
　　檢察官如依確定判決、裁定指揮執行，即無執行之指揮違法
　　或其執行方法不當之可言，至於原確定判決、裁定，是否有
　　認定事實錯誤或違背法令之不當，應循再審或非常上訴程序
　　以資救濟，尚無對之聲明異議之餘地，有最高法院108 年度
　　臺抗字第79號裁定意旨可資參照。是倘聲明異議人實質上係
　　指摘原確定判決、裁定之適用法規有所違誤，而非針對檢察
　　官執行之指揮認有不當，其所為聲明異議自顯無理由，法院
　　應以裁定駁回其聲明異議。
三、經查聲明異議人即受戒治人羅吉壽前因於民國108 年11月間
　　為施用第二級毒品及第一級毒品犯行，經臺灣新竹地方檢察
　　署檢察官起訴，而經本院於109 年5 月8 日以109 年度訴字
　　第200 號刑事判決判處有期徒刑4 月、7 月，經聲明異議人
　　撤回上訴後，於109 年8 月5 日確定，並經臺灣新竹地方檢
　　察署囑託臺灣苗栗地方檢察署檢察官以110 年度執助字第63
　　8 、639 號執行指揮書執行；再經臺灣新竹地方檢察署檢察
　　官聲請，而經本院於111 年1 月18日以110 年度聲字第1623
　　號裁定應執行有期徒刑9 月在案；其又因於109 年10月間施
　　用第二級毒品案件，經臺灣新竹地方檢察署檢察官聲請，而
    經本院於110 年3 月2 日以110 年度毒聲字第75號裁定送勒
　　戒處所施以觀察、勒戒，嗣因觀察、勒戒結果，因認有繼續
　　施用毒品之傾向，經臺灣新竹地方檢察署檢察官聲請，而經
　　本院於111 年1 月13日以110 年度毒聲字第792 號裁定令入
　　戒治處所施以強制戒治，現正執行中等情，有前開案號之刑
　　事判決、刑事裁定暨臺灣高等法院被告前案紀錄表各1 份在
　　卷可稽。本件聲明異議人即受戒治人雖執前詞聲明異議，稱
　　前開109 年度訴字第200 號刑事判決所犯施用毒品犯行，應
　　適用修正後之毒品危害防制條例規定施以觀察、勒戒，而為
　　前開觀察、勒戒執行效力所吸收云云，然觀其理由，並未具
　　體指摘檢察官於該案即109 年度訴字第200 號刑事判決之指
　　揮執行有何積極執行指揮違法或其執行方法有何不當等情形
　　，而係就前開109 年度訴字第200 號刑事判決所適用之法律
　　循聲明異議程序再行爭執，顯見並非對檢察官就前開109 年
　　度訴字第200 號刑事案件之指揮或執行方法有何指摘而聲明
　　異議，揆諸前揭說明，此非刑事訴訟法第484 條所定得聲明
　　異議之客體，法院自無從予以審究。從而，前開109 年度訴
　　字第200 號刑事判決既經判決確定，具有實質之確定力，非
　　經非常上訴或再審程序予以撤銷或變更，不得再行爭執，是
　　本件檢察官依據上開確定判決核發執行指揮書，其執行之指
　　揮並無違法或不當，聲明異議人即受戒治人指摘本案確定判
　　決認事用法有誤，自非對檢察官指揮執行之不當而聲明異議
　　，其聲明異議為無理由，應予駁回。
四、依刑事訴訟法第486 條，裁定如主文。
中　　華　　民　　國　　111 　年　　1 　　月　　28　　日
                  刑事第一庭    法　官　楊惠芬
以上正本證明與原本無異。
如不服本裁定，應於裁定送達後5日內向本院提出抗告狀。
中　　華　　民　　國　　111 　年　　2 　　月　　8 　　日
              　　　　　　　　　書記官  李艷蓉